【裁判字號】    97,上易,1358
【裁判日期】    970826
【裁判案由】    傷害
【裁判全文】
臺灣高等法院刑事判決                97年度上易字第1358號
上  訴  人
即  被  告  乙○○
                    號7樓
上列上訴人因傷害案件，不服臺灣臺北地方法院97年度易字第45
3號，中華民國97年4月3日第一審判決（起訴案號：臺灣臺北地
方法院檢察署96年度偵字第24052號），提起上訴，本院判決如
下：
    主  文
上訴駁回。
    事實及理由
一、本案經本院審理結果，認第一審判決被告乙○○傷害人之身
    體，處拘役拾日，如易科罰金，以新臺幣壹仟元折算壹日等
    ，認事用法及量刑均無不當，應予以維持，並引用第一審判
    決書關於被告乙○○部分記載之事實、證據及理由。
二、被告乙○○上訴意旨略以其並未毆打告訴人甲○○，是告訴
    人毆打我，告訴人踹斷我之左腳，被告痛苦難忍才會抱住告
    訴人，證人譚友銓於偵查、原審所稱被告及告訴人在扭打，
    顯有誤會云云，然查原判決所列被告毆打告訴人甲○○之事
    實，業據告訴人甲○○指訴綦詳，且經證人譚友銓於原審證
    稱伊與甲○○是鄰居，而乙○○是社區總幹事。於96年8月2
    1日早上，當時伊住處的鐵門是打開的，且因隔音設備不佳
    ，聽到樓下的聲音很大聲，伊就下到8樓去查看，有看到其
    等二人在8樓電梯出來的走廊抱在一起，很明顯是在爭吵、
    站著扭打。所謂之扭打是說任何人看到就知道其二人在打架
    ，至於是為何事伊不知道等語綦詳（見原審卷第20頁反面至
    第21頁），是可知乙○○顯有為傷害對方之犯行及故意無訛
    ，且告訴人甲○○因此受有左前額瘀傷之傷害事實，亦有臺
    北市立聯合醫院中興院區所出具之甲○○診斷證明書及健民
    醫院（診所）診斷證明書（偵查卷第17頁、第42頁），而由
    上開診斷證明書以觀，可知告訴人甲○○係於96年8月21日
    當天即前往就診，是因告訴人就醫診斷、檢驗傷勢之時間與
    前開扭打發生之時間，相距甚短，衡諸常情，上開甲○○所
    受之傷害與被告乙○○所為傷害之犯行，確有因果關係無訛
    ，是告訴人甲○○當時所受之傷，自是被告所造成，被告乙
    ○○所稱並未毆打告訴人等，為卸責之詞，不足採信，至被
    告請求傳訊證人李家榮、盛素娟以證明告訴人甲○○在社區
    內屢有打人事件，因本件事證已明，且告訴人甲○○是否有
    打人行為，與被告乙○○之是否成立本件傷害罪無涉，核無
    必要。本件事證業已明確，被告犯行堪以認定，原審認事用
    法及量刑均無不當，是上訴人即被告前揭提起之上訴為無理
    由，應予駁回
據上論斷，應依刑事訴訟法第373條、第368條判決如主文。
本案經檢察官曾忠己到庭執行職務。
中    華    民    國    97    年    8     月    26    日
                  刑事第九庭  審判長法  官 陳貽男
                                    法  官 周盈文
                                    法  官 許宗和
以上正本證明與原本無異。
不得上訴。
                                    書記官 林淑貞
中    華    民    國    97    年    9     月    1    日
附錄：本案論罪科刑法條全文
中華民國刑法第277條傷害人之身體或健康者，處3年以下有期徒
刑、拘役或1千元以下罰金。
犯前項之罪因而致人於死者，處無期徒刑或7年以上有期徒刑；
致重傷者，處 3 年以上 10 年以下有期徒刑。


司法院資訊處製作；財團法人民間司法改革基金會備份。
